Config:
  hfst:
    Gen: ../../../src/generator-gt-norm.hfst
    Morph: ../../../src/analyser-gt-norm.hfst
  xerox:
    Gen: ../../../src/generator-gt-norm.xfst
    Morph: ../../../src/analyser-gt-norm.xfst
    App: lookup

Tests:

# todo:
# Proofread the gold standard (below)
# Then: run analyser, then correct. 


  Noun - ямʼ: # Noun 'sea' - partial paradigm /Type 25/
     ямʼ+N+Sg+Nom: ямʼ
     ямʼ+N+Sg+Acc: явмʼ
     ямʼ+N+Sg+Gen: явʼ
     ямʼ+N+Sg+Dat: ямдʼ
     ямʼ+N+Sg+Loc: ямгана
     ямʼ+N+Sg+Abl: ямгад
     ямʼ+N+Sg+Pros: ямна
     ямʼ+N+Du+Nom: ямгʼ
     ямʼ+N+Du+Acc: ямгʼ
     ямʼ+N+Du+Gen: ямгʼ
     ямʼ+N+Pl+Nom: явˮ
     ямʼ+N+Pl+Acc: яво
     ямʼ+N+Pl+Gen: явоˮ
     ямʼ+N+Pl+Dat: ямгаˮ
     ямʼ+N+Pl+Loc: ямгаˮна
     ямʼ+N+Pl+Abl: ямгат
     ямʼ+N+Pl+Pros: явоˮмана
     
     ямʼ+N+Sg+Tra: ямӈэ     
     ямʼ+N+Car: ямзиˮ
     ямʼ+N+Equ: ямдремʼ
     ямʼ+N+Equ+Lat: ямдревʼ

# Possessive forms 
     ямʼ+N+Sg+Nom+PxSg1: ям
     ямʼ+N+Sg+Nom+PxSg2: ямл  
     ямʼ+N+Sg+Nom+PxSg3: ямда 
     ямʼ+N+Sg+Nom+PxDu1: ямиʼ
     ямʼ+N+Sg+Nom+PxDu2: ямлиʼ
     ямʼ+N+Sg+Nom+PxDu3: ямдиʼ
     ямʼ+N+Sg+Nom+PxPl1: ямаˮ
     ямʼ+N+Sg+Nom+PxPl2: ямлаˮ
     ямʼ+N+Sg+Nom+PxPl3: ямдоʼ
     ямʼ+N+Sg+Acc+PxSg1: [ям, ями]
     ямʼ+N+Sg+Acc+PxSg2: ямд  
     ямʼ+N+Sg+Acc+PxSg3: ямда 
     ямʼ+N+Sg+Acc+PxDu1: ямиʼ 
     ямʼ+N+Sg+Acc+PxDu2: ямдиʼ
     ямʼ+N+Sg+Acc+PxDu3: ямдиʼ
     ямʼ+N+Sg+Acc+PxPl1: ямваˮ 
     ямʼ+N+Sg+Acc+PxPl2: ямдаˮ
     ямʼ+N+Sg+Acc+PxPl3: ямдоʼ
     ямʼ+N+Sg+Gen+PxSg1: ямн   
     ямʼ+N+Sg+Gen+PxSg1: ямни  
     ямʼ+N+Sg+Gen+PxSg2: ямнд  
     ямʼ+N+Sg+Gen+PxSg3: ямнда 
     ямʼ+N+Sg+Gen+PxDu1: ямниʼ 
     ямʼ+N+Sg+Gen+PxDu2: ямндиʼ
     ямʼ+N+Sg+Gen+PxDu3: ямндиʼ
     ямʼ+N+Sg+Gen+PxPl1: ямнаˮ 
     ямʼ+N+Sg+Gen+PxPl2: ямндаˮ
     ямʼ+N+Sg+Gen+PxPl3: ямндоʼ
     ямʼ+N+Sg+Dat+PxSg1: ямган   
     ямʼ+N+Sg+Dat+PxSg1: ямгани  
     ямʼ+N+Sg+Dat+PxSg2: ямганд  
     ямʼ+N+Sg+Dat+PxSg3: ямганда 
     ямʼ+N+Sg+Dat+PxDu1: ямганиʼ 
     ямʼ+N+Sg+Dat+PxDu2: ямгандиʼ
     ямʼ+N+Sg+Dat+PxDu3: ямгандиʼ
     ямʼ+N+Sg+Dat+PxPl1: ямганаˮ 
     ямʼ+N+Sg+Dat+PxPl2: ямгандаˮ
     ямʼ+N+Sg+Dat+PxPl3: ямгандоʼ
     ямʼ+N+Sg+Loc+PxSg1: ямганан   
     ямʼ+N+Sg+Loc+PxSg1: ямганани  
     ямʼ+N+Sg+Loc+PxSg2: ямгананд  
     ямʼ+N+Sg+Loc+PxSg3: ямгананда 
     ямʼ+N+Sg+Loc+PxDu1: ямгананиʼ 
     ямʼ+N+Sg+Loc+PxDu2: ямганандиʼ
     ямʼ+N+Sg+Loc+PxDu3: ямганандиʼ
     ямʼ+N+Sg+Loc+PxPl1: ямгананаˮ 
     ямʼ+N+Sg+Loc+PxPl2: ямганандаˮ
     ямʼ+N+Sg+Loc+PxPl3: ямганандоʼ
     ямʼ+N+Sg+Abl+PxSg1: ямгадан   
     ямʼ+N+Sg+Abl+PxSg1: ямгадани  
     ямʼ+N+Sg+Abl+PxSg2: ямгаданд  
     ямʼ+N+Sg+Abl+PxSg3: ямгаданда 
     ямʼ+N+Sg+Abl+PxDu1: ямгаданиʼ 
     ямʼ+N+Sg+Abl+PxDu2: ямгадандиʼ
     ямʼ+N+Sg+Abl+PxDu3: ямгадандиʼ
     ямʼ+N+Sg+Abl+PxPl1: ямгаданаˮ 
     ямʼ+N+Sg+Abl+PxPl2: ямгадандаˮ
     ямʼ+N+Sg+Abl+PxPl3: ямгадандоʼ
     ямʼ+N+Sg+Pros+PxSg1: явувнан   
     ямʼ+N+Sg+Pros+PxSg1: явувнани  
     ямʼ+N+Sg+Pros+PxSg2: явувнанд  
     ямʼ+N+Sg+Pros+PxSg3: явувнанда 
     ямʼ+N+Sg+Pros+PxDu1: явувнаниʼ 
     ямʼ+N+Sg+Pros+PxDu2: явувнандиʼ
     ямʼ+N+Sg+Pros+PxDu3: явувнандиʼ
     ямʼ+N+Sg+Pros+PxPl1: явувнанаˮ 
     ямʼ+N+Sg+Pros+PxPl2: явувнандаˮ
     ямʼ+N+Sg+Pros+PxPl3: явувнандоʼ
     ямʼ+N+Du+Nom+PxSg1: ямгаюн  
     ямʼ+N+Du+Nom+PxSg2: ямгаюд  
     ямʼ+N+Du+Nom+PxSg3: ямгаюда 
     ямʼ+N+Du+Nom+PxDu1: ямгаюниʼ
     ямʼ+N+Du+Nom+PxDu2: ямгаюдиʼ
     ямʼ+N+Du+Nom+PxDu3: ямгаюдиʼ
     ямʼ+N+Du+Nom+PxPl1: ямгаюнаˮ
     ямʼ+N+Du+Nom+PxPl2: ямгаюдаˮ
     ямʼ+N+Du+Nom+PxPl3: ямгаюдоʼ
     ямʼ+N+Du+Acc+PxSg1: ямгаюн  
     ямʼ+N+Du+Acc+PxSg2: ямгаюд  
     ямʼ+N+Du+Acc+PxSg3: ямгаюда 
     ямʼ+N+Du+Acc+PxDu1: ямгаюниʼ
     ямʼ+N+Du+Acc+PxDu2: ямгаюдиʼ
     ямʼ+N+Du+Acc+PxDu3: ямгаюдиʼ
     ямʼ+N+Du+Acc+PxPl1: ямгаюнаˮ
     ямʼ+N+Du+Acc+PxPl2: ямгаюдаˮ
     ямʼ+N+Du+Acc+PxPl3: ямгаюдоʼ
     ямʼ+N+Du+Gen+PxSg1: ямгаюн  
     ямʼ+N+Du+Gen+PxSg2: ямгают  
     ямʼ+N+Du+Gen+PxSg3: ямгаюта 
     ямʼ+N+Du+Gen+PxDu1: ямгаюниʼ
     ямʼ+N+Du+Gen+PxDu2: ямгаютиʼ
     ямʼ+N+Du+Gen+PxDu3: ямгаютиʼ
     ямʼ+N+Du+Gen+PxPl1: ямгаюнаˮ
     ямʼ+N+Du+Gen+PxPl2: ямгаютаˮ
     ямʼ+N+Du+Gen+PxPl3: ямгаютоʼ
     ямʼ+N+Pl+Nom+PxSg1: [явон, явони]
     ямʼ+N+Pl+Nom+PxSg2: явод   
     ямʼ+N+Pl+Nom+PxSg3: явода  
     ямʼ+N+Pl+Nom+PxDu1: явониʼ 
     ямʼ+N+Pl+Nom+PxDu2: яводиʼ 
     ямʼ+N+Pl+Nom+PxDu3: яводиʼ 
     ямʼ+N+Pl+Nom+PxPl1: явонаˮ 
     ямʼ+N+Pl+Nom+PxPl2: яводаˮ 
     ямʼ+N+Pl+Nom+PxPl3: яводоʼ 
     ямʼ+N+Pl+Acc+PxSg1: [явон, явони]   
     ямʼ+N+Pl+Acc+PxSg2: явод   
     ямʼ+N+Pl+Acc+PxSg3: явода  
     ямʼ+N+Pl+Acc+PxDu1: явониʼ 
     ямʼ+N+Pl+Acc+PxDu2: яводиʼ 
     ямʼ+N+Pl+Acc+PxDu3: яводиʼ 
     ямʼ+N+Pl+Acc+PxPl1: явонаˮ 
     ямʼ+N+Pl+Acc+PxPl2: яводаˮ 
     ямʼ+N+Pl+Acc+PxPl3: яводоʼ 
     ямʼ+N+Pl+Gen+PxSg1: явоˮн  
     ямʼ+N+Pl+Gen+PxSg2: явот   
     ямʼ+N+Pl+Gen+PxSg3: явота  
     ямʼ+N+Pl+Gen+PxDu1: явоˮниʼ
     ямʼ+N+Pl+Gen+PxDu2: явотиʼ 
     ямʼ+N+Pl+Gen+PxDu3: явотиʼ 
     ямʼ+N+Pl+Gen+PxPl1: явоˮнаˮ 
     ямʼ+N+Pl+Gen+PxPl2: явотаˮ 
     ямʼ+N+Pl+Gen+PxPl3: явотоʼ 
     ямʼ+N+Pl+Dat+PxSg1: ямгаˮн 
     ямʼ+N+Pl+Dat+PxSg2: ямгат 
     ямʼ+N+Pl+Dat+PxSg3: ямгата 
     ямʼ+N+Pl+Dat+PxDu1: ямгаˮниʼ 
     ямʼ+N+Pl+Dat+PxDu2: ямгатиʼ 
     ямʼ+N+Pl+Dat+PxDu3: ямгатиʼ 
     ямʼ+N+Pl+Dat+PxPl1: ямгаˮнаˮ 
     ямʼ+N+Pl+Dat+PxPl2: ямгатаˮ 
     ямʼ+N+Pl+Dat+PxPl3: ямгатоʼ 
     ямʼ+N+Pl+Loc+PxSg1: ямгаˮнан  
     ямʼ+N+Pl+Loc+PxSg2: ямгаˮнат  
     ямʼ+N+Pl+Loc+PxSg3: ямгаˮната 
     ямʼ+N+Pl+Loc+PxDu1: ямгаˮнаниʼ
     ямʼ+N+Pl+Loc+PxDu2: ямгаˮнатиʼ
     ямʼ+N+Pl+Loc+PxDu3: ямгаˮнатиʼ
     ямʼ+N+Pl+Loc+PxPl1: ямгаˮнанаˮ
     ямʼ+N+Pl+Loc+PxPl2: ямгаˮнатаˮ
     ямʼ+N+Pl+Loc+PxPl3: ямгаˮнатоʼ
     ямʼ+N+Pl+Abl+PxSg1: ямгатан 
     ямʼ+N+Pl+Abl+PxSg2: ямгатат 
     ямʼ+N+Pl+Abl+PxSg3: ямгатата 
     ямʼ+N+Pl+Abl+PxDu1: ямгатаниʼ
     ямʼ+N+Pl+Abl+PxDu2: ямгататиʼ
     ямʼ+N+Pl+Abl+PxDu3: ямгататиʼ
     ямʼ+N+Pl+Abl+PxPl1: ямгатанаˮ
     ямʼ+N+Pl+Abl+PxPl2: ямгататаˮ
     ямʼ+N+Pl+Abl+PxPl3: ямгататоʼ
     ямʼ+N+Pl+Pros+PxSg1: явоˮманан  
     ямʼ+N+Pl+Pros+PxSg2: явоˮманат  
     ямʼ+N+Pl+Pros+PxSg3: явоˮманата 
     ямʼ+N+Pl+Pros+PxDu1: явоˮмананиʼ
     ямʼ+N+Pl+Pros+PxDu2: явоˮманатиʼ
     ямʼ+N+Pl+Pros+PxDu3: явоˮманатиʼ
     ямʼ+N+Pl+Pros+PxPl1: явоˮмананаˮ
     ямʼ+N+Pl+Pros+PxPl2: явоˮманатаˮ
     ямʼ+N+Pl+Pros+PxPl3: явоˮманатоʼ

# Predestinative !Should be added
# Predicative (Nominal conjugation)

     ямʼ+N+Nom+Der/Pr+Ind+Aor+ScSg1: ямдмʼ
     ямʼ+N+Nom+Der/Pr+Ind+Aor+ScSg2: ямн  
     ямʼ+N+Nom+Der/Pr+Ind+Aor+ScSg3: ямʼ 
     ямʼ+N+Nom+Der/Pr+Ind+Aor+ScDu1: ямниʼ
     ямʼ+N+Nom+Der/Pr+Ind+Aor+ScDu2: ямдиʼ
     ямʼ+N+Nom+Der/Pr+Ind+Aor+ScDu3: ямгаʼ
     ямʼ+N+Nom+Der/Pr+Ind+Aor+ScPl1: ямваˮ
     ямʼ+N+Nom+Der/Pr+Ind+Aor+ScPl2: ямдаˮ
     ямʼ+N+Nom+Der/Pr+Ind+Aor+ScPl3: ямˮ  
     ямʼ+N+Nom+Der/Pr+Ind+Prt1+ScSg1: ямдамзь
     ямʼ+N+Nom+Der/Pr+Ind+Prt1+ScSg2: ямнась 
     ямʼ+N+Nom+Der/Pr+Ind+Prt1+ScSg3: ямзь   
     ямʼ+N+Nom+Der/Pr+Ind+Prt1+ScDu1: ямнинзь
     ямʼ+N+Nom+Der/Pr+Ind+Prt1+ScDu2: ямдинзь
     ямʼ+N+Nom+Der/Pr+Ind+Prt1+ScDu3: ямганзь
     ямʼ+N+Nom+Der/Pr+Ind+Prt1+ScPl1: ямваць 
     ямʼ+N+Nom+Der/Pr+Ind+Prt1+ScPl2: ямдаць 
     ямʼ+N+Nom+Der/Pr+Ind+Prt1+ScPl3: ямць   
